臺灣屏東地方法院刑事判決　　　　　　　　　　　　　 九十三年度訴字第二九號
　　公　訴　人　臺灣屏東地方法院檢察署檢察官
　　被　　　告　甲○○
右列被告因違反毒品危害防制條例案件，經檢察官提起公訴（九十二年度毒偵字第一
八四九號），被告自白犯罪，本院裁定改以簡式審判程序審理，判決如左：
    主  文
甲○○施用第一級毒品，累犯，處有期徒刑壹年；又施用第二級毒品，累犯，處有期
徒刑陸月。應執行有期徒刑壹年肆月。
    事  實
一、甲○○前因違反槍砲彈藥刀械管制條例及電信法案件，分別經臺灣高等法院高雄
    分院以八十七年度上易字第二八二四號及本院以八十八年度訴字第一七八號判處
    有期徒刑十月及三月確定，接續執行至九十年五月十九日執行完畢。又前因施用
    毒品案件，由本院於八十九年五月二十三日以八十七年度訴字第三二０號為免刑
    判決確定，再於九十年間，因施用海洛因案件，經本院以九十年度訴字第四七八
    號判處有期徒刑九月確定，尚未執行，詎甲○○仍不知悔改，復基於施用第一級
    毒品海洛因及第二級毒品安非他命之犯意，於九十二年九月二十四日，在高雄市
    ○○街友人家中施用第一級毒品海洛因及第二級毒品安非他命各一次。嗣為警於
    九十二年九月二十五日二十一時許，在高雄市○○區○○路與八德路口查獲。
二、案經高雄市政府警察局移送臺灣高雄地方法院檢察署檢察官轉呈臺灣高等法院高
    雄分院檢察署檢察長令轉臺灣屏東地方法院檢察署檢察官偵查起訴。
    理  由
一、本件被告甲○○所犯係死刑、無期徒刑、最輕本刑為三年以上有期徒刑以外之罪
    ，其於準備程序中就被訴事實為有罪之陳述，經法官告知簡式審判程序之旨，並
    聽取公訴人、被告之意見後，本院認為適宜進行簡式審判程序，故本件適用簡式
    審判程序審理，合先敘明。
二、右述事實，業據被告甲○○於本院審理時坦承不諱，且被告經警於九十二年九月
    二十五日採集尿液送驗結果，呈甲基安非他命與嗎啡陽性反應，有高雄市立凱旋
    醫院煙毒尿液檢驗成績書（九十二年十月一日高市凱醫檢字第０一三五三號）及
    高雄醫學大學附設中和紀念醫院濫用藥物尿液檢驗報告各一份附卷可稽，此為鑑
    定機關本於專業知識及科學儀器所為之鑑定，自可憑信，被告之自白應與事實相
    符，其確有施用第一級毒品海洛因與第二級毒品安非他命之犯行無疑。再查被告
    前因施用安非他命，經送觀察勒戒、強制戒治期滿後，由本院以八十七年度訴字
    第三二０號判處免刑判決確定（一犯），又於九十年間，因施用海洛因案件，經
    本院裁定強制戒治，並以九十年度訴字第四七八號判處有期徒刑九月確定（二犯
    ）之事實，有臺灣屏東地方法院檢察署刑案資料查註紀錄表及臺灣高等法院被告
    全國前案紀錄表各一份存卷供參，其於五年內三次犯本案毒品危害防制條例之罪
    ，事證明確，其犯行堪以認定。
三、查被告甲○○行為後，毒品危害防制條例部分條文業於九十二年七月九日經總統
    修正公布，並自公布後六個月即九十三年一月九日起施行，惟毒品危害防制條例
    此次修正，對於同條例第十條關於施用第一級與第二級毒品之犯罪構成要件及刑
    罰規定均未予修正，故無比較新舊法問題；且被告前因施用毒品案件，先後經觀
    察勒戒、強制戒治、判刑，五年內多次犯施用毒品罪，無論依修正前或修正後之
    毒品危害防制條例第二十三條第二項之規定，均屬應依法論罪科刑之行為；而本
    案既為毒品危害防制條例修正施行前已繫屬本院之施用毒品案件，依修正後同條
    例第三十五條第一項第三款規定，即應適用修正後規定處理。是核被告甲○○所
    為，係犯毒品危害防制條例第十條第一項之施用第一級毒品罪與同條第二項之施
    用第二級毒品罪。被告施用第一、二級毒品前持有海洛因與安非他命之低度行為
    ，應為施用之高度行為所吸收，不另論罪。又被告因違反槍砲彈藥刀械管制條例
    及電信法案件，分別經臺灣高等法院高雄分院以八十七年度上易字第二八二四號
    及本院以八十八年度訴字第一七八號判處有期徒刑十月及三月確定，接續執行至
    九十年五月十九日執行完畢，有臺灣屏東地方法院檢察署刑案資料查註紀錄表一
    紙在卷可按，被告受有期徒刑執行完畢後，五年之內再犯有期徒刑以上刑之本罪
    ，為累犯，應依法加重其刑。被告所犯上開二罪，犯意個別，罪名互異，應予分
    論併罰。爰審酌被告歷經多次觀察、勒戒及強制戒治程序，猶無法戒絕毒癮，仍
    再度施用毒品，顯見其意志不堅，無悔改之決心，有違政府制定毒品危害防制條
    例之立法美意，本不宜寬貸，惟念其所為係閥害自己身心之行為，尚未害及他人
    ，且犯後坦承犯行，態度良好等一切情狀，分別量處如主文所示之刑，並定應執
    行刑，以資懲儆。
據上論斷，應依刑事訴訟法第二百九十九條第一項前段、第二百七十三條之一第一項
，毒品危害防制條例第十條第一項、第二項，刑法第十一條前段、第四十七條、第五
十一條第五款，判決如主文。
本案經檢察官蔡榮龍到庭執行職務。
中　　　華　　　民　　　國　　九十三　　年　　　三　　　月　　 三十 　　日
                                      臺灣屏東地方法院刑事第四庭
                                          法  官  陳姵君
右正本證明與原本無異。
如不服本判決應於收受本判決送達後十日內向本院提出上訴書狀，其未敘述上訴理由
者，並得於提起上訴後十日內向本院補提理由書狀（均須按他造當事人之人數附繕本
 ）「切勿逕送上級法院」
                                          書記官　許倬維
中　　　華　　　民　　　國　　九十三　　年　　　三　　　月　　 三十 　　日
附錄論罪法條：
毒品危害防制條例第十條
施用第一級毒品者，處六月以上五年以下有期徒刑。
施用第二級毒品者，處三年以下有期徒刑。
